---
title: "Guia de Referência de RMarkdown"
author: "Nome do Autor"
date: "Data do Documento"
output:
  html_document: default
  pdf_document: default
  word_document: default
---


```{r setup, include=FALSE}
knitr::opts_chunk$set(echo = TRUE)
```

## R Markdown

Isto é um documento de RMarkdown. Markdown é uma síntaxe para formatação de relatórios em HTML, PDF e MS Word. Para mais detalhes no uso do RMarkdow acessar <http://rmarkdown.rstudio.com>.

Quando você clicar no botão **Knit** um documento será gerado que inclui o conteúdo e também. É possível adicionar pedaços de código de R desta maneira:

```{r cars}
summary(cars)
```

## Incluindo gráficos

Você pode incluir gráficos, por exemplo:

```{r pressure, echo=FALSE}
plot(pressure)
```

Note que o argumento `echo = FALSE` foi adicionado neste pedaço de código para previnir que o código que gerou o gráfico seja plotado. Ou seja, no documento final, só aparecerá o gráfico final.



## Funcionalidades Gerais


Texto plano

Uma quebra de linha
mantém a linha.

Termine uma linha com dois espaços  
para iniciar um novo parágrafo.

*itálico* e _itálico_

**negrito** and __negrito__

sobrescrito^2^

~~tachado~~

[link](www.rstudio.com)

Para incluir uma nota de rodapé faça isso^[Isto é uma nota de rodapé.].


# Cabeçalho 1

## Cabeçalho 2

### Cabeçalho 3

#### Cabeçalho 4

##### Cabeçalho 5

###### Cabeçalho 6


Equação ao longo da linha: $A = \pi*r^{2}$

regra horizontal ou traço horizontal:

***

* Lista não-ordenada

* item 2
 + sub-item 1
 + sub-item 2

1. Lista Ordenada
2. item 2
    + sub-item 1
    + sub-item 2


Primeiro Cabeçalho da Tabela | Segundo Cabeçalho
------------- | -------------
Célula 1 | Célula 2
Célula 3 | Célula 4

\begin{align}
\label{teste}
a=b+c
\end{align}
Esta é a minha referência para a Equação \ref{teste}.

Equação sem numeração:
$$
a=f+g
$$


